【裁判字號】    98,上訴,2217
【裁判日期】    980605
【裁判案由】    毒品危害防制條例
【裁判全文】
臺灣高等法院刑事判決                98年度上訴字第2217號
上  訴  人
即  被  告  甲○○
上列上訴人因違反毒品危害防制條例案件，不服臺灣板橋地方法
院98年度訴字第135號，中華民國98年3月20日第一審判決（起訴
案號：臺灣板橋地方法院檢察署97年度毒偵字第7160號），提起
上訴，本院判決如下：
    主  文
上訴駁回。
    理  由
一、依刑事訴訟法第350條、第361條、第362條、第367條規定，
    不服地方法院之第一審判決而上訴者，須提出上訴書狀，並
    應敘明具體理由，為上訴必備之程式；其所提出之書狀未敘
    述上訴理由，或僅曾以言詞陳述上訴理由者，均應於上訴期
    間屆滿後20日內補提理由書於第一審法院。第一審法院經形
    式審查，認逾期未補提上訴理由者，應定期間先命補正；逾
    期未補正者，為上訴不合法律上之程式，應以裁定駁回。倘
    已提出上訴理由，但所提非屬具體理由者，則由第二審法院
    以上訴不合法律上之程式，判決駁回。而所謂具體理由，必
    係依據卷內既有訴訟資料或提出新事證，指摘或表明第一審
    判決有何採證認事、用法或量刑等足以影響判決本旨之不當
    或違法，而構成應予撤銷之具體事由，始克當之（例如：依
    憑證據法則具體指出所採證據何以不具證據能力，或依憑卷
    證資料，明確指出所為證據證明力之判斷如何違背經驗、論
    理法則）；倘僅泛言原判決認定事實錯誤、違背法令、量刑
    失之過重或輕微，而未依上揭意旨指出具體事由，或形式上
    雖已指出具體事由，然該事由縱使屬實，亦不足以認為原判
    決有何不當或違法者（例如：對不具有調查必要性之證據，
    法院未依聲請調查亦未說明理由，或援用證據不當，但除去
    該證據仍應為同一事實之認定），皆難謂係具體理由，俾與
    第二審上訴制度旨在請求第二審法院撤銷、變更第一審不當
    或違法之判決，以實現個案救濟之立法目的相契合，並節制
    濫行上訴（參照最高法院97年度台上字第892 號刑事判決意
    旨）。
二、本件被告不服原審判決，提起上訴，其於民國（下同）98年
    3 月27日提出上訴狀稱：「被告希望檢察長及審判長給予被
    告自新的機會，被告家中尚有妻兒幼小，家中的經濟狀況也
    不佳，須靠被告添補家計以求生存，因被告一時尋求短暫的
    需求及快樂，觸犯了律法，被告相當的後悔，如今家妻要跟
    被告離婚，幼小也不知該怎麼辦，被告懇求再從輕量刑。被
    告今已觸犯律法，也須有擔當，要對自己的行為負責，只希
    望可給予被告一個機會，被告若再犯願加重其刑，被告已戒
    除毒癮，希望可以給予被告緩刑」云云。
三、查原審判決係認定：「被告前因施用毒品案件，經臺灣板橋
    地方法院檢察署依臺灣板橋地方法院90年度毒聲字第2053號
    裁定送觀察、勒戒後，認無繼續施用毒品之傾向，於90年 5
    月24日釋放出所，並經臺灣板橋地方法院檢察署檢察官以90
    年度毒偵字第2182號為不起訴處分，又因連續施用第一級毒
    品案件，經臺灣板橋地方法院檢察署檢察官聲請簡易判決處
    刑並聲請強制戒治，聲請簡易判決處刑部分經同法院改依通
    常程序審理後，以91年度訴字第1489號判處應執行有期徒刑
    7月確定，於93年3月29日，假釋付保護管束期滿，假釋未經
    撤銷，未執行之刑以執行完畢論。另因公共危險案件，經同
    法院以97年交簡字第1208號判處有期徒刑3 月確定，於97年
    6 月12日徒刑易科罰金，執行完畢。詎猶不知悔改，於97年
    8月20日晚間8時許，竟基於施用第一級毒品海洛因、第二級
    毒品甲基安非他命之犯意，於97年8 月21日為警採尿前回溯
    96小時內某時許，在不詳地點，以針筒注射之方式併同施用
    第一級毒品海洛因及第二級毒品甲基安非他命1 次，嗣於同
    年8月20日晚間9時50分許，為警在臺北縣泰山鄉○○○路36
    0之7號前查獲，並扣得被告所有針筒l支及海洛因1包（驗餘
    淨重0.0589公克，報告書載為毛重0.25公克）等情。以被告
    所為係犯毒品危害防制條例第10條第1項、第2項之施用第一
    、二級毒品罪。其於施用毒品前後之持有毒品犯行，應為其
    高度之施用行為所吸收，不另論罪。又被告以一施用行為併
    同施用第一、二級毒品，應依想像競合犯之規定論以一較重
    之施用第一級毒品罪，起訴意旨求予分論併罰，尚有未洽，
    附此說明。查被告有如起訴書所載之論罪科刑執行前科，此
    有臺灣高等法院被告前案紀錄表一份附卷可按，其於受有期
    徒刑執行完畢後，五年內再故意犯本件有期徒刑以上之罪，
    為累犯，依法加重其刑。」原審判決並詳載其審酌科刑之一
    切情狀之理由稱：「爰審酌被告明知施用毒品為法所禁止之
    行為，竟仍不知戒除毒癮，再為本件施用第一、二級毒品之
    犯行，其犯罪動機、手段、目的均殊非可取，所為嚴重危害
    自己身心健康，並造成社會問題，惟其犯罪後已坦承犯行，
    態度良好等一切情狀，量處有期徒刑捌月」（原審判決第 2
    頁），故原審判決已就量刑刑度詳為審酌並明其理由，原
    審判決認事用法，核無違誤，量刑亦屬妥適，被告上訴意旨
    空泛指稱：「被告已戒除毒癮，希望可以給予被告緩刑」云
    云，惟查本件被告為五年內再故意犯本件有期徒刑以上之罪
    ，為累犯，依法不得予以緩刑；另被告徒以家庭因素，泛言
    請求從輕量刑云云，亦不足以影響原審判決量刑刑度之本旨
    。綜上，被告上訴意旨，尚不足以認為原審判決有何不當或
    違法，亦不足以影響原審判決量刑刑度之本旨，均核非上開
    法條規定之上訴應敘述之具體理由，此外，被告復未具體指
    摘原審判決關於認定事實、適用法律及量刑等事項，究竟有
    何違法或不當之具體情形。揆諸上開說明，本件上訴未敘述
    具體理由及不合法律上之程式，應予駁回，並不經言詞辯論
    為之。
據上論斷，應依刑事訴訟法第367條前段、第372條，判決如主文
。
中    華    民    國    98    年    6     月    5     日
                  刑事第三庭  審判長法  官  陳博志
                                    法  官  蔡聰明
                                    法  官  許文章
以上正本證明與原本無異。
如不服本判決，應於收受送達後10日內向本院提出上訴書狀，其
未敘述上訴之理由者並得於提起上訴後10日內向本院補提理由書
（均須按他造當事人之人數附繕本）「切勿逕送上級法院」。
                                    書記官  蔡慧娟
中    華    民    國    98    年    6     月    6     日


司法院資訊處製作；財團法人民間司法改革基金會備份。
